# 请教陈版，母公司对子公司收取的担保费用，现金流问题怎么定义

提问人：KinKin220 时间：2020-10-28 11:34:47
请教陈版，
背景：
上市公司的子公司，向银行借款，上市公司的集团母公司对其提供担保，并收取一定的担保费用。
集团母公司并无实际经营业务，主要从事投资控股。
A(集团控股母公司） B （上市公司） C（上市公司子公司，借款企业）
请教陈版，集团母公司收取的担保费现金流怎么定义？？

回答人：chenyiwei
首先要看该项担保费的收取是否公允，即C企业如果寻求外部无关联的融资性担保服务机构为其该笔借款提供担保，则将收取多少担保费。
对于实际收取的担保费低于或超出公允价值的部分，按权益性交易原则处理，B、C公司应调整权益。
对于公允的担保费部分，A公司确认一项合同负债，后续在担保期内将其摊销确认为各期收入，相关负债后续计量遵循金融工具准则对于财务担保合同相关负债的后续计量规定。对于C公司应确认一项预付款项所形成的资产（其他流动／非流动资产）在担保有效期内摊销，计入各年度财务费用。

提问人：KinKin220 时间：2020-10-29 10:40:24
陈版您好，假设A公司向孙公司C 收取的担保费是公允的， 收到的担保费的 现金流 怎么定义合适？

回答人：chenyiwei
公允的担保费现金流作为经营活动。